臺灣高雄地方法院刑事判決　　　　　　　　　　　　　九十年度易字第四六四四號
　　公　訴　人　臺灣高雄地方法院檢察署檢察官
　　被　　　告　甲○○
右列被告因違反電子遊戲場業管理條例案件，經檢察官聲請簡易判決處刑（九十年度
偵字第六九七二號、第七二００號），及移送併案（九十偵字第一七二二四號、第一
九九二五號、第一三一三七號、第一０九七０號）本院高雄簡易庭認不宜以簡易判決
處刑，簽請改依通常程序審理，本院判決如左：
    主  文
甲○○連續違反未依電子遊戲場業管理條例規定辦理營利事業登記，不得經營電子遊
戲場業之規定，累犯，處有期徒刑伍月，如易科罰金，以佰元折算壹日。
如附表二所示之電子遊戲機具均沒收。
    事  實
一、甲○○前曾因違反能源管理法案件，經法院判處有期徒刑三月，於民國八十七年
    九月十五日易科罰金執行完畢，仍不知悔改。明知未依電子遊戲場業管理條例規
    定辦理營利事業登記者，不得經營電子遊戲場業，且附表一所示之地點之營業項
    目均未包含電子遊戲場之業務，竟基於概括犯意，連續自民國九十年一月三十日
    起，未經申請許可，即於附表一所示地點，擺設其所有插電以產生聲光影像、圖
    案、動作之娛樂類電子遊戲機「超級賽狗」等機臺，以每次投入硬幣新臺幣（下
    同）十元，機台內便會顯示一定之分數，若積分使用完畢，遊戲便結束之方式，
    供不特定人把玩，並分別於附表一所示之時間及地點為警方、高雄縣政府聯合稽
    查小組查獲（其各次所擺設之地點、擺設之電子遊戲機種類、台數及查獲時間、
    地點均如附表一所示）
二、案經高雄縣政府函送臺灣高雄地方法院檢察署檢察官聲請簡易判決處刑，及移送
    併辦。
    理  由
一、右開事實，業據被告甲○○分別於警訊、偵查中及本院審理時供承不諱，復有好
    拍檔有限公司變更登記表、億財旺企業行營利事業登記證、日縊商行營利事業登
    記證各乙紙、內政部警政署督察室維新小組探訪工作報告表乙紙及高雄縣政府警
    察林園分局現場檢查紀錄表影本八紙在卷可稽。本件事證明確，被告之犯行，堪
    以認定。
二、按「未依本條例規定辦理營利事業登記者，不得經營電子遊戲場業」，電子遊戲
    場業管理條例第十五條定有明文，是核被告未依前開條例規定辦理營利事業登記
    者，即行經營電子遊戲業之行為，應違反前開條例第十五條規定，應依同條例第
    二十二條規定處罰。又被告先後擺設電子遊戲機之地點並不相同，是核所為數擺
    設不同地點營業行為，時間緊接，所犯罪名相同，顯係出於概括之犯意為之，為
    連續犯，爰依刑法第五十六條之規定以一罪論，並加重其刑。檢察官移送併辦部
    分，雖未為起訴書事實欄所載，惟與起訴部分，具有連續犯或實質上一罪之裁判
    上一罪關係，而檢察官就犯罪事實一部起訴，依刑事訴訟法第二百六十七條規定
    ，其效力及於全部，法院自屬有權一併審理。又被告前曾因違反能源管理法案件
    ，經臺灣高等法院高雄分院判處有期徒刑三月，於八十七年九月十五日執行完畢
    ，此有臺灣高雄地方法院檢察署刑案資料查註紀錄表足按，其於五年內再犯本件
    最重本刑為有期徒刑以上之罪，為累犯，應依刑法第四十七條之規定遞加重其刑
    。爰審酌被告所經營之電子遊戲場被查獲之地點多處，且於警方或主管機關查獲
    後，仍於同一地點繼續營業，甚至另覓他處經營，經查獲後仍繼續營業，惡性不
    小，惟所為經營該業務所使用之電子遊戲機台規模尚非龐大等一切情狀，量處如
    主文所示之刑並諭知易科罰金之折算標準。另如附表二所示之電子遊戲機具，均
    係被告所有，且係被告經營電子遊戲場所使用之物，業據被告自承在卷，且於附
    表一有部分在同一場多次查獲使用之機具，與先前所查獲之機具有部分係屬相同
    之電子遊戲機，其餘所示各個不同地點相互間所使用之電子遊戲機均未重覆使用
    ，故被告於附表一所示地點分別經營之電子遊戲機種類及各種類之數量，應係附
    表二所列舉電子遊戲機之種類及數量之事實，亦堪確定，爰依刑法第三十八條第
    一項第二款之規定，併予宣告沒收。
三、另移送併辦之九十年他字第二六五二號、九十年偵字第二０三０八號則認被告係
    好拍檔有限公司負責人，自九十年五月二十八日開始，經營電子遊戲場業務而涉
    嫌違反公司法第十五條第一項規定，然該條項處罰規定業經廢止，經核與前開論
    罪之電子遊戲場業管理條例第二十二條部分並無裁判上一罪關係，應退由檢察官
    另行處理。
據上論斷，應依刑事訴訟法第四百五十二條、第二百九十九條第一項前段，電子遊戲
場業管理條例第二十二條、刑法第十一條前段、第五十六條、第四十七條、第四十一
條第一項、第三十八條第一項第二款、罰金罰鍰提高標準條例第二條，判決如主文。
中      華      民      國    九十一    年      一      月    十六    日
                              臺灣高雄地方法院刑事第一庭
                                      法  官    郭佳瑛
右正本證明與原本無異。
如不服本判決，應於判決送達後十日內，向本院提出上訴狀。
                                      書記官    王美玲
中    華    民    國      九十一      年      一      月      十七      日
附錄論罪科刑法條：
電子遊戲場業管理條例第二十二條：
違反第十五條規定者，處行為人一年以下有期徒刑、拘役或科或併科新台幣五十萬元
以上二百五十萬元以下罰金。
附表一：
┌──┬─────────┬───────┬───────────┬──┐
│編號│開始經營及查獲時間│經營及查獲地點│擺放之遊戲機種類及數量│備註│
├──┼─────────┼───────┼───────────┼──┤
│    │九十年一月三十日起│高雄縣林園鄉林│超級賽狗一台          │90偵│
│ 一 │至九十年二月二十日│園北路一六四號│金象王六台            │6972│
│    │十八時許被查獲。  │界揚超商內。  │                      │號  │
├──┼─────────┼───────┼───────────┼──┤
│    │九十年一月三十日起│同右          │金象王六台            │90偵│
│    │至九十年三月十三日│              │                      │6972│
│ 二 │十四時三十分許被查│              │                      │號  │
│    │獲。              │              │                      │    │
├──┼─────────┼───────┼───────────┼──┤
│    │九十年一月三十日起│同右          │金象王八台            │90偵│
│ 三 │至九十年六月八日二│              │                      │17224
│    │十一時許被查獲。  │              │                      │號、│
│    │                  │              │                      │90偵│
│    │                  │              │                        19925
      │                  │              │                      │號  │
├──┼─────────┼───────┼───────────┼──┤
│    │九十年一月三十日起│同右          │金象王二台            │90偵│
│    │至九十年八月十四日│              │滿貫大亨一台          │1992│
│ 四 │十九時許被查獲。  │              │                      │5號 │
├──┼─────────┼───────┼───────────┼──┤
│    │九十年一月三十日起│同右          │同右                  │90偵
│    │至九十年八月三十日│              │                      │1992│
│ 五 │二十一時三十分許被│              │                      │5號 │
│    │查獲。            │              │                      │    │
│    │                  │              │                      │    │
├──┼─────────┼───────┼───────────┼──┤
│    │九十年一月三十日起│              │金象王三台            │90偵│
│    │至九十年九月二十八│同右          │滿貫大亨一台          │1992│
│ 六 │日十九時五分許被查│              │                      │5號 │
│    │獲。              │              │                      │  │
│    │                  │              │                      │    │
├──┼─────────┼───────┼───────────┼──┤
│    │九十年二月二十一日│高雄縣林園鄉沿│金象王三台            │90偵│
│    │起至同年月二十七日│海路四段七七號│滿貫大亨二台          │7200│
│ 七 │十時四十分許被查獲│翁財記超商內。│龍鳳賽車一台          │ 號 │
│    │。                │              │牛王一台              │    │
├──┼─────────┼───────┼───────────┼──┤
│    │九十年二月二十一日│同右          │金象王二台            │90偵│
│    │起至同年五月三十一│              │滿貫大亨一台          │1313│
│ 八 │日二十二時十分許被│              │風火之輪一台          │7號 │
│    │查獲。            │              │牛王一台              │    │
│    │                  │              │王牌一台              │    │
├──┼─────────┼───────┼───────────┼──┤
│    │九十年二月間起至  │高雄縣林園鄉文│金象王一台            │90偵│
│    │起至九十年五月十五│賢南路一一二號│風火之輪一台          │1097│
│ 九 │日止。            │日日超商內。  │                      │0號 │
  ──  ─────────┼───────┼───────────┼──┤
附表二：
┌──┬─────────┬───────┬
│編號│   查 獲 地 點    │電子遊戲機種類│
│    │                  │及數量        │
├──┼─────────┼───────┼
│一  │高雄縣林園鄉林園北│滿貫大亨一台  │
│    │路一六四號界揚超商│金象王八台    │
│    │                  │超級賽狗一台  │
├──┼─────────┼───────┼
│二  │高雄縣林園鄉○○路│金象王三台    │
│    │四段七七號翁財記超│滿貫大亨二台  │
│    │商                │龍鳳賽車一台  │
│    │                  │牛王一台      │
│    │                  │風火之輪一台  │
│    │                  │王牌對決一台  │
├──┼─────────┼───────┼
│    │高雄縣林園鄉文賢南│金象王一台    │
│ 三 │路一一二號日日超商│風火之輪一台  │
├──┼─────────┼───────┼
右正本證明與原本無異。
如不服本判決，應於判決送達後十日內，向本院提出上訴狀。
附錄論罪科刑法條：
電子遊戲場業管理條例第二十二條：
違反第十五條規定者，處行為人一年以下有期徒刑、拘役或科或併科新台幣五十萬元
以上二百五十萬元以下罰金。
